臺灣臺南地方法院民事判決　　　　　　　 96年度訴字第215號
原　　　告　香港商香港上海豐銀行股份有限公司
法定代理人　甲○○
訴訟代理人　丙○○
被　　　告　乙○○
　　　　　　　　　　　之6
上列當事人間請求清償債務事件，經本院於民國96年3月20日言
詞辯論終結，判決如下：
    主  文
被告應給付原告新臺幣捌拾萬伍仟伍佰貳拾玖元，自民國九十
五年九月二十八日起至清償日止，按週年利率百分之十九點九二
九計算之利息。
訴訟費用新臺幣玖仟壹佰肆拾由被告負擔。
    事實及理由
甲、程序方面：
    本件兩造固合意以臺灣臺北地方法院為第一審管轄法院，惟
    嗣經該院以95年度北簡字第57332號裁定移送本院，依民事
    訴訟法第30條第1項之規定，本院即受之拘束，合先敘明。
乙、實體方面：
一、本件原告起訴主張：被告於民國（下同）91年10月29日與原
    告訂立信用卡使用契約，並領用原告發行之威士信用卡，卡
    號：0000000000000000，依約被告即得持上開信用卡於特約
    商店簽帳消費，但應於當期繳款截止日前向原告清償或以循
    環信用方式繳付最低應繳金額。詎被告未依約履行，至95年
    9月27日止，尚有新臺幣（下同）835,529元（均為本金）迭
    經催討仍未償還，按兩造所約定之信用卡約定條款第15 條
    規定，持卡人如未於每月繳款截止日前付清當期最低應繳金
    額或遲誤繳款期限者應計付循環信用利息，而各筆循環信用
    利息之計算，係將每筆得計入循環信用本金之帳款，自本行
    實際撥付結算各筆帳款之日起，以年息百分之19點929計算
    至清償日止。又依同約定條款第22條之約定，被告已喪失期
    限利益，應即償還本金835,529元及自95年9月28日起至清償
    日止之利息，為此提起本件訴訟，並求為判決如主文所示。
二、被告則以：伊對於原告起訴請求內容、金額沒有意見，但伊
    現在經濟能力不好，請求原告能減免利息等語，資為抗辯。
三、得心證之理由：
    原告主張之事實，業據其提出信用卡申請書、信用卡約定條
    款1份、電腦應收帳務明細表、信用卡對帳單各1份為證，核
    屬相符；復為被告所不爭執，自堪信原告之主張為真實，至
    於被告所陳現無資力清償之情，核不足以妨礙原告本件之請
    求。又被告請求原告減免利息部分，亦為原告所否認，從而
    原告本於信用卡使用契約之法律關係，訴請被告給付如主文
    第1項之欠款、利息等語，洵屬有據，應予准許。
四、本件第一審裁判費為9,140元，應由敗訴之被告負擔，本院
    爰依職權併宣告之。
五、結論：原告之訴為有理由，依民事訴訟法第78條、第87條第
    1項，判決如主文。
中　　華　　民　　國　　96　　年　　3 　　月　　30　　日
                       臺灣臺南地方法院民事第四庭
                           法  　官　  田幸艷
以上正本證明與原本無異。
如對本判決上訴，須於判決送達後20日內向本院提出上訴狀
中　　華　　民　　國　　96　　年　　3 　　月　　30　　日
                           書 記 官    劉紀君
